【裁判字號】    97,易,1525
【裁判日期】    971009
【裁判案由】    毒品危害防制條例
【裁判全文】
臺灣士林地方法院刑事判決              97年度易字第1525號
公  訴  人  臺灣士林地方法院檢察署檢察官
被      告  甲○○
上列被告因違反毒品危害防制條例案件，經檢察官提起公訴（97
年度毒偵字第1414號），被告於本院準備程序中為有罪之陳述，
本院裁定由受命法官獨任依簡式審判程序審理，並判決如下：
    主  文
甲○○施用第二級毒品，累犯，處有期徒刑拾壹月；扣案第二級
毒品甲基安非他命（驗餘淨重零點玖玖公克）沒收銷燬；扣案包
裝毒品之外包裝袋壹紙沒收之。
    事  實
一、甲○○前因施用毒品案件，經送觀察、勒戒後，認無繼續施
    用毒品之傾向，於民國90年8 月30日釋放出所，並由臺灣基
    隆地方法院檢察署檢察官以90年度毒偵字第1301號為不起訴
    處分確定。又因施用毒品案件，經送觀察、勒戒後，認有繼
    續施用毒品之傾向，經依裁定令入戒治處所施以強制戒治，
    並由臺灣士林地方法院檢察署檢察官聲請簡易判決處刑，經
    本院判處有期徒刑6 月確定，於92年6 月3 日戒治期滿執行
    完畢。再因施用及販賣毒品案件，經臺灣士林地方法院檢察
    署檢察官以93年度毒偵字第1375號、94年度偵字第1723號提
    起公訴，經本院於96年1 月7 日，以94年度訴字第209 號判
    決施用毒品部分處有期徒刑10月，販賣毒品部分處有期徒刑
    7 年6 月，應執行有期徒刑8 年2 月，復經臺灣高等法院於
    96年6 月8 日以96年度上訴字第1025號就施用毒品部分上訴
    駁回確定，嗣施用毒品部分經減刑減為有期徒刑5 月，於97
    年3 月11日易科罰金執行完畢（販賣毒品部分經撤銷改判有
    期徒刑7 年6 月，尚未執行）。詎甲○○仍不知悔改，復於
    前案強制戒治執行完畢後5 年內，於97年4 月18日晚間8 時
    許，在臺北縣汐止市○○街474 巷5 號7 樓住處廁所內，以
    玻璃球吸食器加熱吸用煙霧之方式，施用第2 級毒品甲基安
    非他命（起訴書誤為安非他命，業據公訴人當庭更正為甲基
    安非他命），嗣於97年4 月19日上午5 時20分許，在臺北市
    中山區○○○路117 號前，為警查獲扣得其所有第二級毒品
    甲基安非他命1 包（驗餘淨重0.99公克），並經其同意採集
    尿液送驗，結果呈安非他命、甲基安非他命陽性反應，始悉
    上情。
二、案經臺北市政府警察局中山分局報請臺灣臺北地方法院檢察
    署呈請臺灣高等法院檢察署檢察長核轉臺灣士林地方法院檢
    察署偵查起訴。
    理  由
一、上揭犯罪事實，業據被告甲○○於警詢、偵查中、本院準備
    程序及審理中均坦承不諱（參見北檢毒偵卷第9 頁、第38頁
    、本院卷97年9 月26日準備程序筆錄第2 頁、同日審判筆錄
    第3 頁），且被告於97年4 月19日為警所採集之尿液，經送
    臺灣尖端先進生技醫藥股份有限公司（下稱臺灣尖端公司）
    以氣相層析質譜儀分析法檢驗結果，呈安非他命、甲基安非
    他命陽性反應，有臺灣尖端公司2008年5 月2 日尿液檢體編
    號為033866號之濫用藥物檢驗報告、臺北市政府警察局偵辦
    毒品案件尿液檢體委驗單影本各1 紙附卷可稽（見北檢毒偵
    卷第50頁、第49頁），並有扣案甲基安非他命，經送驗檢出
    第二級毒品安非他命、甲基安非他命、N,N-二甲基安非他命
    成分，有臺北市政府警察局97年4 月30日北市鑑毒字第123
    號鑑驗通知書影本1 紙在卷可憑。
二、按人體施用甲基安非他命後，其主要代謝物中，未改變型態
    之甲基安非他命占施用劑量達百分之43，安非他命則約為百
    分之5 ；人體若係施用安非他命後，主要代謝物中則有未改
    變型態之安非他命，但無甲基安非他命，此經法務部調查局
    以93年5 月4 日調科壹字第09362413980 號函釋明在案，則
    人體若施用安非他命，其尿液代謝物不可能出現甲基安非他
    命，惟人體若施用甲基安非他命，其尿液代謝物除主要有甲
    基安非他命外，亦可能有少量之安非他命，此係本院審理同
    類型案件職權上所悉之事項。查被告甲○○之尿液檢體固呈
    現安非他命、甲基安非他命之陽性反應，然甲基安非他命濃
    度（15850ng/ ml） 遠高於安非他命濃度（1480ng/ ml），
    佐以被告為警查獲時扣得之白色透明結晶1 包經送驗結果，
    亦檢出甲基安非他命成分，故依上開函示，被告自不可能施
    用安非他命，應係施用甲基安非他命，公訴意旨認被告係施
    用安非他命，尚有誤會，惟業據公訴人當庭更正無誤。綜上
    ，堪認被告之自白與事實相符，足以採信。又被告甲○○前
    因施用毒品案件，經送觀察、勒戒後，認無繼續施用毒品之
    傾向，於90年8 月30日釋放出所，並由檢察官以90年度毒偵
    字第1301號為不起訴處分確定。又因施用毒品案件，經送觀
    察、勒戒後，認有繼續施用毒品之傾向，經依裁定令入戒治
    處所施以強制戒治，另由檢察官聲請簡易判決處刑，經本院
    院判處有期徒刑6 月確定，於92年6 月3 日戒治期滿執行完
    畢。再因施用毒品案件，經檢察官以93年度毒偵字第1375號
    提起公訴，經本院於96年1 月7 日以94年度訴字第209 號判
    處施用毒品部分有期徒刑10月，有臺灣高等法院被告前案紀
    錄表1 份在卷可按，是被告顯係於強制戒治執行完畢釋放後
    5 年內，再犯本件施用第二級毒品之罪，堪以認定，應依法
    論科。
三、核被告甲○○所為，係犯毒品危害防制條例第10條第2 項之
    施用第二級毒品罪。被告因施用第二級毒品甲基安非他命而
    持有第二級毒品甲基安非他命，其持有之低度行為為施用之
    高度行為所吸收，不另論罪。末查，被告有事實欄所載論罪
    科刑並執行完畢之情形，有臺灣高等法院被告前案紀錄表1
    份在卷可查，其受有期徒刑執行完畢後，5 年內故意再犯有
    期徒刑以上之本罪，為累犯，應依刑法第47條第1 項之規定
    加重其刑。爰審酌被告曾因施用毒品犯行，而送觀察、勒戒
    、強制戒治及經法院判處罪刑後，仍未能杜絕毒品之誘惑，
    而再次施用第二級毒品，顯現其意志不堅，不能戒絕毒品，
    惟念其施用毒品乃戕害自己身心健康，尚未危及他人，及犯
    罪後坦承犯行，態度尚稱良好等一切情狀，量處如主文所示
    之刑。
四、扣案之甲基安非他命1 包（驗餘淨重0.99公克），係屬第二
    級毒品，故不問是否屬犯人所有，應依毒品危害防制條例第
    18 條 第1 項前段之規定，予以宣告沒收銷燬之。又扣案之
    包裝安非他命用之外包裝袋1 個，有防止毒品裸露、散逸之
    功能，且既與毒品分別鑑秤其重量，與毒品即無難以析離而
    無法個別宣告沒收之情事，故扣案之包裝甲基安非他命用之
    外包裝袋1 個係被告供施用第二級毒品甲基安非他命犯罪所
    用之物，業據被告供明在卷（參見本院卷97年9 月26日審判
    筆錄第2 頁），爰依刑法第38條第1 項第2 款規定併予宣告
    沒收。
據上論斷，應依刑事訴訟法第273 條之1 第1 項、第299 條第1
項前段，毒品危害防制條例第10條第2 項、第18條第1 項前段、
刑法第11條前段、第47條第1 項、第38條第1 項第2 款，判決如
主文。
本案經檢察官莊富棋到庭執行職務
中    華    民    國    97    年    10    月    9    日
                  刑事第四庭法  官  吳維雅
以上正本證明與原本無異。
如不服本判決，應於收受送達後10日內向本院提出上訴書狀，其
未敘述上訴理由者，應於上訴期間屆滿後20日內向本院補提理由
書狀（均須按他造當事人之人數附繕本）。
                            書記官  劉育君
中    華    民    國    97    年    10    月    9     日
毒品危害防制條例第10條
施用第一級毒品者，處 6 月以上 5 年以下有期徒刑。
施用第二級毒品者，處 3 年以下有期徒刑。


司法院資訊處製作；財團法人民間司法改革基金會備份。
